【裁判字號】    99,訴,369
【裁判日期】    990226
【裁判案由】    毒品危害防制條例
【裁判全文】
臺灣臺中地方法院刑事判決               99年度訴字第369號
公  訴  人  臺灣臺中地方法院檢察署檢察官
被      告  甲○○
上列被告因毒品危害防制條例案件，經檢察官提起公訴（99年度
撤緩毒偵字第1號），本院因被告所犯非死刑、無期徒刑、最輕
本刑為三年以上有期徒刑之罪或高等法院管轄第一審案件，經被
告就被訴事實為有罪之陳述，裁定進行簡式審判程序，判決如下
：
    主    文
甲○○施用第一級毒品，累犯，處有期徒捌月，扣案之海洛因殘
渣袋壹個沒收銷燬，扣案之注射針筒柒支均沒收；又施用第二級
毒品，累犯，處有期徒刑月，扣案之甲基安非他命殘渣鋁杯壹
個沒收銷燬，扣案之甲基安非他命吸食器壹個沒收。應執行有期
徒刑玖月，扣案之海洛因殘渣袋壹個、甲基安非他命殘渣鋁杯壹
個，均沒收銷燬；扣案之注射針筒柒支、甲基安非他命吸食器壹
個，均沒收。
    犯罪事實及理由
一、本件犯罪事實及證據，除加列「被告於本院審理時之自白」
    為證據之外，餘均引用起訴書之記載（如附件）。
二、核被告所為，係犯毒品危害防制條例第10條第1項、第2項之
    施用第一、二級毒品罪。又被告所犯上開施用第一、二級毒
    品罪間，犯意各別，所犯構成要件不同，應予分論併罰。又
    被告有起訴書犯罪事實欄所載之前科，此有臺灣高等法院被
    告前案紀錄表在卷可稽；其於有期徒刑執行完畢後，5年以
    內故意再犯本件有期徒刑以上之罪，為累犯，應加重其刑。
    爰審酌爰被告前經觀察勒戒後仍無法戒絕毒癮，再犯本件施
    用第一級毒品罪及施用第二級毒品罪，無視於毒品對於自身
    健康之戕害及國家對於杜絕毒品犯罪之禁令，所為實值非難
    ；兼衡酌施用毒品係自戕行為，並未因此而危害他人，被告
    犯罪手段尚屬平和，其坦承犯行、態度良好，及其於本件犯
    罪後之自97年4月14日起至98年7月8日止之緩起訴處分期間
    ，確實有服用美沙酮藥物及按時向觀護人報到之情（見97年
    度緩護命字第416號觀護卷宗，惟被告其後自98年7月29日起
    即有未遵守緩起訴處分命令之情事，故其緩起訴處分因此經
    撤銷），亦即其曾有戒毒之具體行動，此應值肯定及鼓勵等
    一切情狀，分別量處如主文所示之刑，並定其應執行刑。扣
    案之海洛因殘渣袋、甲基安非他命殘渣鋁杯各1個，因殘留
    有第一級毒品海洛因或第二級毒品甲基安非他命，且無從分
    離，應一併視為毒品，而應依毒品危害防制條例第18條第1
    項前段規定，宣告沒收銷燬。扣案之注射針筒7支，係被告
    所有供施用第一級毒品所用之物；扣案之甲基安非他命吸食
    器1個，為被告所有供施用第二級毒品所用之物，均經被告
    供明在卷，應依刑法第38條第1項第2款之規定宣告沒收。
三、依刑事訴訟法第273條之1第1項、第299條第1項前段、第310
    條之2、第454條，毒品危害防制條例第10條第1項、第2項、
    第18條第1項前段，刑法第11條、第47條第1項、第51條第5
    款、第38條第1項第2款，判決如主文。
本案經檢察官乙○○到庭執行職務。
如不服本判決，應於收受送達後10日內向本院提出上訴書狀（應
敘述具體理由並附繕本）。
中    華    民    國    99    年    2     月    26    日
                  刑事第十六庭  法  官  戴嘉慧
以上正本證明與原本無異。
如不服本判決應於收受判決後10日內向本院提出上訴書狀，並應
敘述具體理由；其未敘述上訴理由者，應於上訴期間屆滿後20日
內向本院補提理由書（均須按他造當事人之人數附繕本）；「切
勿逕送上級法院」。
                                書記官  劉晴芬
中    華    民    國    99    年    2     月    26    日
【附錄本案論罪科刑法條】
毒品危害防制條例第10條
施用第一級毒品者，處6月以上5年以下有期徒刑。
施用第二級毒品者，處3年以下有期徒刑。
【附件】
臺灣臺中地方法院檢察署檢察官起訴書                  言股
                                   99年度撤緩毒偵字第1號
    被      告  甲○○  男  37歲（民國○○年○月○日生）
                        住臺中市○區○○里○○街618號
                        國民身分證統一編號：Ｚ000000000號
上列被告因違反毒品危害防制條例案件，業經偵查終結，認應提
起公訴，茲將犯罪事實及證據並所犯法條分敘如下：
        犯罪事實
一、甲○○前因施用毒品案件，經依臺灣臺中地方法院89年度毒
    聲字第2339號裁定送觀察、勒戒後，因無繼續施用毒品之傾
    向，於民國89年4月25日執行完畢釋放，並由本署檢察官以
    89年度毒偵字第2650號為不起訴處分確定。又因施用毒品案
    件，經臺灣臺中地方法院於93年12月16日，以93年度訴字第
    2867號判處有期徒刑9月，並於94年1月24日確定，於95年1
    月13日縮刑期滿執行完畢。詎甲○○仍不知悔改，復基於施
    用第一級、第二級毒品之犯意，於96年12月13日某時，在其
    位於臺中市○區○○里○○街618號之住處內，以將海洛因
    置入注射針筒加水注射之方式，施用第一級毒品海洛因1次
    ；另於96年12月12日某時，在上址，以玻璃管燒烤甲基安非
    他命吸食煙霧之方式，施用第二級毒品甲基安非他命1次。
    嗣於96年12月15日下午2時30分許，為警在上址查獲，並扣
    得注射針筒7支、海洛因殘渣袋、甲基安非他命吸食器及甲
    基安非他命殘渣鋁杯各1個。
二、案經臺中市警察局第二分局報告偵辦。
        證據並所犯法條
一、上揭犯罪事實，業據被告甲○○於警詢、偵訊中坦承不諱，
    並有上揭物品扣案可資佐證。復有扣押物品目錄表、查獲現
    場圖、中山醫學大學附設醫院出具之尿液檢驗報告各1紙及
    照片6張在卷可稽。足認被告確有施用第一級毒品海洛因及
    第二級毒品甲基安非他命之犯行。又被告前因施用毒品案件
    ，經觀察、勒戒於89年4月25日執行完畢釋放，再因施用毒
    品案件，經法院判處徒刑確定，且執行完畢，有本署刑案資
    料查註紀錄表可參。按施用毒品之被告於初犯後5年內已再
    犯，經依法追訴處罰，縱其第3次（或第3次以上）再度施用
    毒品之時間，在初犯經觀察、勒戒或強制戒治執行完畢釋放
    5年以後，已不合於「5年後再犯」之規定，且因已於「5年
    內再犯」，顯見其再犯率甚高，原實施觀察、勒戒或強制戒
    治，已無法收其實效，即應依同條例第10條處罰（最高法院
    97年度第5次刑事庭會議決議參照）。是本件施用毒品已非5
    年後再犯，被告犯行，應堪認定。
二、核被告甲○○所為，係犯毒品危害防制條例第10條第1項、
    第2項之施用第一、二級毒品罪嫌。其所犯上開2罪，犯意各
    別，行為有異，請予分論併罰。又被告曾受有期徒刑之執行
    完畢，有本署刑案資料查註紀錄表可參。其於5年內故意再
    犯本件有期徒刑以上之罪，為累犯，請依刑法第47條第1項
    之規定，加重其刑。至扣案之注射針筒7支、海洛因殘渣袋
    、甲基安非他命吸食器及甲基安非他命殘渣鋁杯各1個等物
    ，係供犯罪所用，且屬被告所有，請依刑法第38條第3項、
    第1項第2款之規定，宣告沒收之。
三、依毒品危害防制條例第23條第2項、刑事訴訟法第251條第1
    項提起公訴。
    此致
臺灣臺中地方法院
中    華    民    國    99    年    1    月    7    日
                              檢  察  官  王  捷  拓
本件正本證明與原本無異
中    華    民    國    99    年    1     月    14    日
                              書  記  官  賴  光  瑩

司法院資訊處製作；財團法人民間司法改革基金會備份。
